【裁判字號】    97,交聲,1314
【裁判日期】    980831
【裁判案由】    聲明異議
【裁判全文】
臺灣臺南地方法院交通事件裁定    97年度交聲字第1314號
移送機關    交通部公路總局嘉義區監理所臺南監理站
議人即
受處分人    甲○○
上列受處分人因違反道路交通管理處罰條例案件，對於交通部公
路總局嘉義區監理所臺南監理站民國97年12月10日所為之裁決處
分（處分案號：嘉監南字第裁74-MO0000000號）聲明異議，本院
裁定如下:
      主文
異議駁回。
      理由
一、原處分意旨略以：異議人即受處分人甲○○（下稱異議人）
    駕駛車牌287-QW號自用大貨車，於民國97年10月23日16時45
    分許，行經臺20線21.5公里最高限速60公里處時，經雷射槍
    測得其行車速度為時速85公里，超速25公里，有行車速度超
    過規定之最高時速20公里以上40公里以下之違規事實，經臺
    南縣警察局新化分局山上分駐所警員（下稱舉發單位）依法
    製單舉發，嗣經交通部公路總局嘉義區監理所臺南監理站（
    下稱移送機關），以異議人之違規事實明確，乃依道路交通
    管理處罰條例第40條及第63條第1項第1款 (裁決書漏載第1
    項第1款)之規定，裁處異議人新臺幣（下同）1,800元之罰
    鍰，並記違規點數1點。
二、聲明異議意旨略以：
  (一)異議人行駛臺20線21.5公里處路段並未設置測速照相取締告
    示牌，警員據此所為之處分自屬不當。
  (二)當時僅由一位員警值勤，為此聲明異議，請求撤銷原處分云
    云。
三、按汽車駕駛人，行車速度，超過規定之最高時速，或低於規
    定之最低時速，除有第43條第1項第2款情形外，處新臺幣1,
    200元以上2,400元以下罰鍰；並記違規點數1點；道路交通
    管理處罰條例第40條、第63條第1項第1款分別定有明文。
四、經查：
  (一)異議人駕駛車號287-QW號自用大貨車，於民國97年10月23日
    16時45分許，行經臺20線21.5公里最高限速60公里處時，經
    雷射槍測得其行車速度為時速85公里，超速25公里為由予以
    製單舉發，有臺南縣警察局97年10月23日南縣警交字第M000
    00000號舉發違反道路交通管理事件通知單1紙在卷可稽。
  (二)異議人雖辯稱上開臺20線22.1公里處未設置測速警示標誌云
    云，惟查：本件違規行為之地點，於臺20線南下22.1公里處
    設置移送式前有測速照相警示標誌，有臺南縣警察局新化分
    局98年1月21日南縣化警四字第0980000762號函檢送現場位
    置平面圖1份及照片1幀附卷可參。因此，異議人辯稱本件舉
    發未依法設置警告標示云云，要無足採。又員警取締時所用
    之雷射槍，業經濟部標準檢驗局檢定合格，亦據臺南縣警察
    局新化分局98年1月21日南縣化警四字第0980000762號函檢
    送檢驗合格證書1紙附卷足參，該檢定合格證書係記載：「
    檢定日期:97 年6月10日，有效期限:98 年6月30日」等語，
    基此，本件執勤警員所使用之雷射槍之準確度及正確性，應
    值信賴。
  (三)另由道路交通管理處罰條例第7條第1項規定：「道路交通管
    理之稽查，違規紀錄，由交通勤務警察，或依法令執行交通
    稽查任務人員執行之。」等語可知，僅需由交通勤務警察或
    依法令具執行交通稽查任務身分之人員即可執行道路交通稽
    查任務，並無人數上之限制。查本件異議人上開超速違規事
    實係由交通勤務警察製單舉發，是本件值勤警員製作之舉發
    通知單自屬合法有效，異議人辯稱舉發當時僅由一位員警值
    勤，舉發效力有疑之抗辯，洵屬無據，不足採信。
五、綜上所述，異議人於上揭時、地，駕駛前揭大貨車有行車速
    度超過規定之最高時速20公里以上40公里以下之違規行為既
    可認定，則移送機關據以援引道路交通管理處罰條例第40條
    、第63條第1項第1款等規定，裁處異議人1,800元之罰鍰，
    並記違規點數1點等處分，核無違誤或不當；從而，本件異
    議為無理由，應予駁回。
六、據上論斷，應依道路交通管理處罰條例第87條第2項、道路
    交通案件處理辦法第19條，裁定如主文。
中    華    民    國    98    年    8     月    31    日
                      交通法庭   法  官  陳淑勤
以上正本證明與原本無異。
如不服本裁定，應於送達後5日內，向本院提出抗告狀。
                                 書記官  謝國欽
中    華    民    國    98    年    8     月    31    日


司法院資訊處製作；財團法人民間司法改革基金會備份。
